【裁判字號】    95,毒抗,184
【裁判日期】    950421
【裁判案由】    毒品危害防制條例
【裁判全文】
臺灣高等法院刑事裁定                 95年度毒抗字第184號
抗  告  人  甲○○
上列抗告人因違反毒品危害防制條例案件，不服臺灣士林地方法
院中華民國95年2月20日裁定（95年度毒聲字第33號），提起抗
告，本院裁定如下：
    主  文
抗告駁回。
    理  由
一、按犯毒品危害防制條例第10條之罪者，檢察官應聲請法院裁
    定，令被告入勒戒處所觀察、勒戒，其期間不得逾二月，同
    條例第20條第1項定有明文。
二、經查，被告甲○○前因肅清煙毒條例案件，經本院判決應執
    行有期徒刑10年6月確定，於民國（下同）90年6月21日假釋
    付保護管束（至95年10月 4日保護管束期滿），為受保護管
    束之人。在保護管束期間內，為臺灣士林地方法院檢察署觀
    護人室通知，於94年 8月19日到署採集之尿液，經送臺灣尖
    端先進生技醫藥股份有限公司以酵素免疫分析法及氣相層析
    質譜儀檢驗結果，呈甲基安非他命陽性反應，有該公司94年
     8月31日濫用藥物尿液檢驗報告乙紙在卷可稽。次查，安非
    他命經口服投與後，約百分之七十於二十小時內自尿中排出
    ，約百分之九十於九十六小時內自尿中排出，如僅憑尿液中
    呈安非他命陽性反應，並無法確實推算吸食時間距採集時間
    之長短，惟依上述資料推斷，最長可能不會超過四日，有行
    政院衛生署藥物食品檢驗局81藥檢壹字第001156號函可憑。
    再查，以氣相層析質譜儀之方法作藥物及其代謝產物之定性
    及定量分析檢驗者，幾乎不會有偽陽性反應產生，亦即如尿
    液中未含有煙毒之反應者，即不可能產生因藥物所引起之偽
    陽性反應，亦有行政院國軍退除役官兵輔導委員會榮民總醫
    院83年4月7日（83）北總內字第03039號函可參。被告在保
    護管束期間內，為臺灣士林地方法院檢察署觀護人室通知，
    於94年 8月19日到署採集之尿液，經送臺灣尖端先進生技醫
    藥股份有限公司以酵素免疫分析法及氣相層析質譜儀檢驗結
    果，呈甲基安非他命陽性反應，既已如前述，則被告於94年
    8月19日採尿回溯96小時內之某時，在不詳處所，有施用第
    二級毒品甲基安非他命之事實，自堪認定。原法院據檢察官
    之聲請，依毒品危害防制條例第20條第1項及觀察勒戒處分
    執行條例第3條第1項，裁定令被告入勒戒處所施以觀察、勒
    戒。經核於法並無不合。
三、被告之抗告意旨雖以：伊採尿之前即有感冒咳嗽之症狀，伊
    為求簡便乃至西藥房購買成藥服用，此即為伊之檢測受影響
    之原因云云。惟查，以氣相層析質譜儀之方法作藥物及其代
    謝產物之定性及定量分析檢驗者，幾乎不會有偽陽性反應產
    生，已如前述。次查，被告雖謂「至西藥房購買成藥服用，
    此即為伊之檢測受影響之原因」等語，然並未能陳報其所購
    買西藥之品名以供本院查證，所辯顯係卸責之詞，委無足採
    。抗告意旨執前詞指摘原法院裁定不當，為無理由，抗告應
    予駁回。
據上論斷，應依刑事訴訟法第412條，裁定如主文。
中    華    民    國    95    年    4     月    21    日
                  刑事第十庭    審判長法  官  劉景星
                                      法  官  陳志洋
                                      法  官  陳博志
以上正本證明與原本無異。
不得再抗告。
                                      書記官  陳嘉文
中    華    民    國    95    年    4     月    25    日


司法院資訊處製作；財團法人民間司法改革基金會備份。
